臺灣士林地方法交通事件裁定　　　　　　　　　　　九十三年度交聲字第七六一號
　　原處分機關　台北市政府警察局
　　異　議　人
　　即受處分人　甲○○
右列異議人因違反道路交通管理處罰條例案件，對於臺北市政府警察局違反道路交通
管理事件裁決書民國九十三年六月四日所為之處分（原處分案號：北市警交裁字第二
四─ＡＢＵ八九五一六九號），聲明異議，本院裁定如左：
    主  文
異議駁回。
    理  由
一、按行人在道路上，不依號誌之指示者，處新臺幣三百六十元罰鍰或施一至二小時
    之道路交通安全講習，道路交通管理處罰條例第七十八條第一款定有明文。
二、原處分意旨略以：異議人即受處分人甲○○於民國九十三年四月二十日上午八時
    許，行經台北市○○路○段與市○○道路口時，路口行人號誌為南北向紅燈狀態
    ，異議人仍強行穿越馬路（路口西側南往北），經員警攔檢告知是項違規，爰依
    道路交通管理處罰條例第七十八條第一款裁處罰鍰新台幣（下同）三百六十元。
三、本件異議意旨略以：異議人於九十三年四月二十日上午八時許，行經臺北市○○
    路○段與市○○道路口時，當地路口行人號誌燈時亮時不亮，當時行人號誌燈號
    不亮，且當時執勤警員未加以鳴笛制止，伊認為可以走就走了，並無行人闖紅燈
    之違規行為，爰聲明異議云云。
四、經查，異議人於前述時地行人闖紅燈之違規事實，業據證人即當時執行交通勤務
    之警員乙○○於本院以具結擔保其證述之真實性，並在負擔偽證罪之心理處罰狀
    態下證稱：「當時我是站在路口靠西側的行人穿越道上執勤，南北向號誌燈運作
    正常且都是紅燈，而西向東之車流是停止，係讓南向北方向車流可以左轉市○○
    道平面車道，因而行人號誌是紅燈，異議人當時係從南側沿行人穿越道往北走，
    而南向北第一燈號係管制行人通行，確實是紅燈，其已違規闖紅燈，我才招手請
    他過來告知違規並舉發開單，非示意請他通行（見本院九十三年九月十七日訊問
    筆錄）」等情詳盡，並當庭繪製異議人行進現場圖一紙在卷佐證，參以證人乙○
    ○警員與異議人互不相識，衡情並無誣指異議人違規之可能，所言應為平允可信
    。異議人於本院調查時，或辯稱當時警員背後之行人號誌燈不亮，伊認為行人可
    通行云云，或辯稱伊係因警員招手才穿越馬路云云，或指摘警員未鳴笛示警，不
    應取締云云，陳述反覆，原難採信。況且，異議人對於警員乙○○當庭繪製之行
    進現場圖之當時路況並不爭執，依該圖所示，行人南北向之號誌燈設置有四處，
    若謂當時行人號誌燈「全數」故障，異議人自承知悉員警在場，自應遵循員警之
    現場交通指揮行走，何以擅自認定「燈號沒亮，我認為可以走我就走」而穿越馬
    路？若僅警員背後的行人號誌燈沒有亮，則另有其他號誌燈正常運作中，為異議
    人所得見，自應遵循該號誌，未循號誌擅闖紅燈，警方即有取締之職權，亦不以
    鳴笛示警為取締要件，異議人以行人號誌燈未亮及警員未鳴笛制止為由據以異議
    ，均屬無據。綜上所述，本件異議人之違規事證，至為灼然，本件異議，洵無理
    由，原處分機關因而援引首揭揭規定，裁處異議人罰鍰三百六十元，應屬合法，
    異議人之聲明異議，顯無理由，應予駁回。
據上論斷，應依道路交通案件處理辦法第十九條，裁定如主文。
中　　　華　　　民　　　國　　九十三　　年　　　十二　　　月　　十  　　日
                                臺灣士林地方法院交通法庭
                                    法　官　楊得君
右正本證明與原本無異。
如不服本裁定，應於送達後五日內向本院提出抗告狀。
                                    書記官　曾韻蒔
中　　　華　　　民　　　國　　九十三　　年　　　十二　　　月　　十  　　日
